【裁判字號】    98,交聲,804
【裁判日期】    980527
【裁判案由】    交管條例聲異
【裁判全文】
臺灣板橋地方法院交通事件裁定         98年度交聲字第804號
原處分機關  交通部公路總局臺北區監理所
異  議  人
即受處分人  甲○○
上列異議人即受處分人因違反道路交通管理處罰條例案件，對於
交通部公路總局臺北區監理所民國98年3 月9 日所為之處分（北
監自裁字裁40-BD0000000號），聲明異議，本院裁定如下：
    主  文
異議駁回。
    理  由
一、按「汽車駕駛人，行經有燈光號誌管制之交岔路口闖紅燈者
    ，處新台幣一千八百元以上五千四百元以下罰鍰」，道路交
    通管理處罰條例第53條第1 項定有明文，且依同條例第63條
    第1 項第3 款，應記違規點數3 點。
二、原處分機關認異議人即受處分人甲○○於民國97年12月31日
    下午3 時57分許，駕駛車牌號碼2673-QB 號自小客車，行經
    高雄市○○路與曾子路口時，因駕車闖紅燈，涉有道路交通
    管理處罰條例第53條第1 項之違規，嗣經警逕行製單舉發後
    ，爰依上開法律規定，於98年3 月9 日以北監自裁字裁40-B
    D0000000號裁處異議人罰鍰新台幣（下同）2 千7 百元，並
    記違規點數3 點在案，此有高雄市政府警察局舉發違反道路
    交通管理事件通知單影本、原處分機關違反道路交通管理事
    件裁決書影本各1 份附卷可按。
三、聲明異議意旨略以：前揭路段正進行道路施工期間並圍籬，
    且也減縮車道，施工路段也應提供明確標示給用路人明顯了
    解路況，免於危險。爰聲明異議，請求撤銷上開裁決云云。
四、經查：
  (一)異議人於前揭時地駕駛自小客車闖越紅燈之事實，為異議人
    所不爭執，且有高雄市政府警察局交通警察大隊98年4 月20
    日高市警交三字第0980012136號函檢送之採證照片2 幀在卷
    可稽（觀諸該等採證相片所示，異議人確係在紅燈之狀況下
    ，猶駕車超越停止線且繼續駛越路口）。是以異議人確有於
    前揭時地駕車闖越紅燈之交通違規事實甚明。
  (二)異議人雖辯稱該路段正進行道路施工期間並圍籬，且也減縮
    車道，也應提供明確標示給用路人明顯了解路況云云。惟查
    ，觀諸前揭採證照片所示，違規地點雖確有設置施工圍籬，
    但其紅燈號誌之設置顯高於施工圍籬，且設置在路口明顯處
    ，要屬清晰可見，並不因施工圍籬之設置而有任何不夠明確
    之情形，此核與高雄市政府警察局交通警察大隊實地勘查之
    情形相符，有該大隊98年3 月2 日高市警交三字第09800046
    74號函影本1 份在卷為佐。是以異議人徒執此為由聲明異議
    ，顯屬事後卸責之詞，要無足取。
五、綜上所述，應堪認定異議人確有前揭之交通違規情事，異議
    人所辯並無足取。揆諸首揭法律規定，異議人既駕駛自小客
    車行經有燈光號誌管制之交岔路口闖越紅燈，原處分機關審
    酌異議人違規情節，處以法律規定額度內之罰鍰2 千7 百元
    ，並記違規點數3 點，自屬有據。異議人仍執詞聲明異議，
    洵無理由，本院當應裁定駁回。
六、結論：依道路交通管理處罰條例第87條第2 項、道路交通案
    件處理辦法第19條，裁定如主文。
中    華    民    國    98    年    5     月    27    日
                  交通法庭      法  官  陳信旗
以上正本證明與原本無異。
如不服本裁定，應於送達後5 日內向本院提出抗告狀。
                                書記官  陳昭綾
中    華    民    國    98    年    6     月    1     日


司法院資訊處製作；財團法人民間司法改革基金會備份。
